臺灣板橋地方法院刑事判決　　　　　　　　　　　　九十一年度易字第一六一九號
　　公　訴　人　臺灣板橋地方法院檢察署檢察官
　　被　　　告　丁○○　男　三.
右列被告因毀損等案件，經檢察官提起公訴（九十一年度偵字第四四九九號），本
院判決如左：
    主  文
丁○○被訴恐嚇部分，無罪；被訴毀損部分，公訴不受理。
    理  由
一、公訴意旨略以：被告丁○○因甲○○之姊夫張柏青積欠其新臺幣（下同）五萬元
    ，遂時常前往甲○○位於臺北縣中和市○○路二０八巷十二號二樓住處催討，致
    時有爭執，詎被告丁○○竟基於恐嚇之概括犯意，自民國（下同）九十年六月初
    起，在上開處所，連續對甲○○及其胞姊乙○○恫稱：「如果不還債的話，就你
    們家人好看」等語，使甲○○及乙○○心生畏懼，致生危害於安全，因認被告丁○○涉犯刑法第三百零五條恐嚇罪嫌等語。
二、按犯罪事實應依證據認定之，無證據不得推定其犯罪事實，刑事訴訟法第一百五
    十四條定有明文。復按認定不利於被告之事實，須依積極證據，茍積極之證據不
    足為不利於被告事實之認定時，即應為有利於被告之認定，更不必有何有利之證
    據，最高法院著有三十年上字第八一六號判例甚明。本件公訴人認被告丁○○涉
    有恐嚇罪嫌，無非以右揭事實，業據告訴人甲○○、乙○○指訴綦詳，且經證人
    袁應智之證詞資為論據，惟訊據被告丁○○堅決否認有被訴之恐嚇犯行，辯稱：
    伊沒有去甲○○家裡，也沒有恐嚇他們等語。經查本案係告訴人甲○○持車損照
    片向警方提出被告丁○○涉犯毀損罪嫌，並未見被告亦涉有恐嚇犯行之明確指訴
    ，告訴人乙○○迄檢察官於九十一年三月十三日偵訊時，始到庭指述被告丁○○
    於九十年六月初，曾前來住處恐嚇其及甲○○，甲○○並當庭附和稱被告有要求
    還錢，否則要家人好看之恐嚇犯行，故被告丁○○果有前揭恐嚇之犯行，則告訴
    人甲○○於警訊時理應提及有遭被告恐嚇之情事，為何卻僅提出毀損之告訴？已
    非無疑。嗣於本院九十一年七月五日庭訊時，告訴人甲○○指稱：被告在九十年
    六月下旬到住處按門鈴，伊應門，被告說要找姊姊乙○○，要她還五萬元，伊之
    前有問過姊姊說不認識被告，伊就跟他講錢不是伊借的，不要跟伊大小聲，被告
    說有三、四個兄弟在巷口，如果不還錢，就要姐姐小孩不要出門，要他們好看，
    當天被告說這些話時，只有伊聽到，乙○○不在家，是事後轉述給她聽，當時聽
    到被告講這些話時，伊心裡會害怕等語。告訴人乙○○則指陳：被告在七月初來
    要伊還錢，伊說不認識他，被告要伊還錢，不然叫伊女兒不要上學，伊也不要出
    門，說要放火燒房子，伊聽到這些話心裡會害怕等語（均見該日訊問筆錄）。是
    以告訴人甲○○、乙○○於本院調查時，二人當庭所指述被告恐嚇之犯罪時間，
    已難謂相符，復與渠等於檢察官偵訊時所陳述之時間，更核無一致之處，公訴意
    旨謂右揭犯罪事實業經告訴人甲○○、乙○○指訴綦詳，應有未洽。再依告訴人
    甲○○於本院調查時之指述，被告於九十年六月下旬恐嚇時，告訴人乙○○並未
    在場實際聽聞，另經本院核閱證人袁應智於檢察官偵訊時所證述之內容，均係關
    於被告丁○○涉有以噴漆毀損之情節（見偵查卷第二九頁背面），與恐嚇部分無
    涉，均難資為認定被告確有右開被訴恐嚇犯行之基礎，故本案除告訴人甲○○、
    乙○○二人之各別指訴外，並未見有右開恐嚇犯行之佐證，告訴人甲○○、乙○○於本院審理時復陳明並無被告恐嚇犯行之其他佐證（見九十一年十月十八日審
    判筆錄），自不能僅憑告訴人甲○○、乙○○之指訴，遂逕認被告確有右開恐嚇
    之情事，被告堅詞否認有恐嚇犯行，應非屬飾卸刑責之詞，自堪以採信。此外，
    本院復查無足資證明被告有公訴人所指恐嚇犯行之積極證據，揆諸前揭規定及最
    高法院判例之意旨，此部分應屬不能證明被告丁○○犯罪，本院自應為無罪之諭
    知。
三、公訴意旨另以：被告丁○○基於毀損之犯意，於九十年七月十二日凌晨零時三十
    分許，騎乘車牌號碼ＦＢＸ－二五一號重機車至上開住處一樓，持噴漆朝該住處
    之鐵門及甲○○女友丙○○所有之車牌號碼ＤＳ－０七九六號自小客車之車身、
    玻璃等處噴灑，致該住處鐵門及該車前後板金、玻璃及受有不堪使用之毀壞，足
    以生損害於甲○○、丙○○二人，因認被告丁○○另涉犯刑法第三百五十四條毀
    損之罪嫌等語。惟按告訴乃論之罪，告訴人於第一審辯論終結前得撤回其告訴，
    又告訴經撤回者，應諭知不受理之判決，並得不經言詞辯論為之，刑事訴訟法第
    二百三十八條第一項、第三百零三條第三款及第三百零七條分別定有明文。經查
    本件告訴人甲○○、丙○○另告訴被告丁○○涉犯毀損罪嫌案件，公訴人認被告
    係觸犯刑法第三百五十四條之毀損罪，依同法第三百五十七條之規定，須告訴乃
    論。嗣於本院九十一年十月十八日審理時，告訴人甲○○、丙○○表明因與被告
    達成和解，並願意撤回本件毀損之告訴，有上揭期日之審判筆錄乙份附卷可稽，
    揆諸前開規定，本件被告丁○○被訴毀損部分，爰不經言詞辯論，逕為不受理之
    諭知。
據上論斷，應依刑事訴訟法第三百零一條第一項前段、第三百零三條第三款、第三百
零七條，判決如主文。
本件經檢察官王金聰到庭執行職務
中      華      民      國    九十一    年      十一    月      一    日
                                臺灣板橋地方法院刑事第三庭
                                      法  官    陳志揚
右正本證明與原本無異。
如不服本判決，應於判決送達後十日內向本院提出上訴狀 (應附繕本) ，上訴於
臺灣高等法院。
                                      書記官    陳慶樹
中      華      民      國      九十一     年     十二    月      四    日
